【裁判字號】    98,審易,158
【裁判日期】    980727
【裁判案由】    違反農會法
【裁判全文】
臺灣新竹地方法院刑事宣示判決筆錄     98年度審易字第158號
公  訴  人  臺灣新竹地方法院檢察署檢察官
被      告  丁○○
            己○○
            甲○○
上 列三 人
共      同
選任辯護人  羅秉成律師
            黃振洋律師
被      告  戊○○  男  66歲.
                    身分證統一.
                    住新竹縣北.
            丙○○  男  59歲.
                    身分證統一.
                    住新竹縣北.
上 列二 人
共      同
選任辯護人  許美麗律師
            王彩又律師
            張淑美律師
被      告  乙○○  男  66歲.
                    身分證統一.
                    住新竹縣北.
上列被告等因違反農會法案件，檢察官提起公訴（98年度選偵字
第2號）後，聲請改依協商程序而為判決，本院於中華民國98年7
月27日下午4 時，在本院刑事第十一法庭宣示判決，出席職員如
下：
                審判長法  官  劉兆菊
法官起立朗讀判決主文、犯罪事實要旨、處罰條文，及告以上訴
限制、期間並提出上訴狀之法院，且諭知記載其內容：
一、主  文：
丁○○共同犯農會法第四十七條之一第一項第二款之行求財物罪
，處有期徒刑壹年貳月，緩刑年。扣案如附表四所示之物，均
沒收之。
己○○共同犯農會法第四十七條之一第一項第二款之行求財物罪
，處有期徒刑捌月，緩刑年。扣案如附表四所示之物，均沒收
之。
甲○○共同犯農會法第四十七條之一第一項第二款之行求財物罪
，處有期徒刑捌月，緩刑年。扣案如附表四所示之物，均沒收
之。
戊○○共同犯農會法第四十七條之一第一項第二款之行求財物罪
，處有期徒刑拾月，緩刑年。扣案如附表四所示之物，均沒收
之。
丙○○共同犯農會法第四十七條之一第一項第二款之行求財物罪
，處有期徒刑拾月，緩刑年。扣案如附表四所示之物，均沒收
之。
乙○○共同犯農會法第四十七條之一第一項第二款之行求財物罪
，處有期徒刑肆月，如易科罰金，以新臺幣壹仟元折算壹日；緩
刑貳年。扣案如附表四編號一至二所示之物，均沒收之。
二、犯罪事實要旨：
（一）丁○○係新竹縣北埔鄉農會第15屆會員代表，本屆（第16
      屆，下同）新當選農會會員代表暨理事，有意爭取本屆理
      事長職務。乙○○為第15屆會員代表及理事，本屆新當選
      農會會員代表暨監事，並有意爭取本屆常務監事職務；己○○為第15屆會員代表，本屆新當選農會會員代表；甲○○、戊○○、丙○○等人均為本屆新當選農會會員代表。
      緣新竹縣北埔鄉農會於98年2 及3 月間舉辦第16屆會員代
      表、理事、監事及理事長、常務監事選舉與總幹事遴聘，
      本屆應選會員代表31席、理事9 席、監事3 席。因丁○○
      有意爭取擔任本屆理事長職務，分別登記為南北農事小組
      農會會員代表候選人及理事候選人，於會員代表辦理登記
      時，丁○○另推薦及請託王金助、邱秋榮、林辰隆、莊阿
      文、徐秋雙、丙○○、陳春鑑及劉金庭等8 人，並支持甲○○、乙○○、彭明河、陳達雄、陳嘉堤、戊○○、己○○及彭政男等8 人參選農會代表，同時找溫德明、蕭榮吉
      、傅豪雄、彭明河、陳達雄等人登記參選理事、乙○○及
      姜義炎等2 人登記參選監事，作為其派系參加該農會本屆
      改選之選舉部署。由於該農會會員代表選舉理事及監事，
      係採用無記名限制連記投票法；其連記人數以不超過應選
      名額二分之一為限，即每位代表於理事選舉時可圈選4 票
      ，是以於會員代表選舉時該派系必須當選17席，始能於理
      事選舉時穩獲當選5 席理事及1 名候補理事，監事選舉時
      獲得當選2 席監事，俾能於第1 次聯席理監事會選舉理事
      長及常務監事時獲得勝選，並順利依該派之意思完成遴聘
      總幹事。丁○○、戊○○、丙○○、乙○○、己○○、甲○○等6 人均明知選舉乃民主政治重要一環，為期選賢與
      能及選舉之公正、公平，不得對於有選舉權之人交付財物
      ，然渠等為期能使自己順利當選會員代表，並協助丁○○
      能順利當選理事長，丁○○與乙○○2 人間，及丁○○、
      戊○○、丙○○、己○○、甲○○等5 人間，乃共同基於
      對於有選舉權之人交付財物而約其就投票權為一定行使之
      犯意聯絡及行為分擔，或由丁○○本人親自提供賄選資金
      予乙○○之方式，或由丁○○透過戊○○、丙○○2 人轉
      交賄選名冊、賄選資金予己○○、甲○○2 人之方式，由
      丁○○親自或指示乙○○、己○○、甲○○等3 人向特定
      具有投票權之選民以現金買票方式，請求選民於上開選舉
      行使選舉權時，為投票予丁○○、乙○○、己○○、甲○○等4 人之一定行使，或透過己○○協助甲○○向具有選
      舉權之選民劉彭瑞英（其涉嫌違反農會法罪嫌部分，另經
      臺灣新竹地方法院檢察署檢察官依職權以98年度選偵字第
      2 號、第3號 為不起訴處分）以現金買票方式，請求選民
      劉彭瑞英於上開選舉行使選舉權時，為投票予甲○○之一
      定行使。各次賄選事實分述如下：
  １、己○○係登記新竹縣北埔鄉農會第16屆會員代表選舉埔尾
      村選區之會員代表候選人，系屬丁○○派，丁○○為使己○○能順利當選，透過派系成員丙○○在98年農曆春節前
      某日及98年2 月13日（即98年2月14日選舉前1日），在己○○位於新竹縣北埔鄉○○村○鄰○○街67號之6之住處，
      分成2次，每次交付各新臺幣（下同）12萬3,000元，總共
      24萬6,000元予己○○，供己○○賄選買票之用。己○○
      為求順利當選會員代表，於取得前述賄選款項後，先後於
      如附表一所示之時間、地點，以如附表一所示之方式，請
      求如附表一所示新竹縣北埔鄉埔尾村選民邱春章、萬金茂
      2 人（其等涉嫌違反農會法罪嫌部分，均另經臺灣新竹地
      方法院檢察署檢察官依職權以98年度選偵字第2號、第3號
      為不起訴處分），於上開選舉行使選舉權時，為投票予其
      之一定行使。邱春章、萬金茂2 人明知上開現金係己○○
      賄選之對價，竟均予以收受，並均許以於上開選舉行使選
      舉權時，為投票予己○○之一定行使。
  ２、由於新竹縣北埔鄉農會有意爭取本屆理事長職務之2 位理
      事候選人即丁○○與吳煌坤均登記為該農會南北農事小組
      選區之會員代表候選人，致使該南北農事小組選區成為2
      派之決戰選區。丁○○為搶奪吳煌坤派之票源及為免該選
      區同派之丁○○、甲○○、乙○○等3 人重疊拜票或重覆
      賄選，以使渠等3 位候選人皆能順利當選會員代表，乃採
      取統一配票作業方式，由丁○○集中配票，提供不同之選
      民名冊，作渠等3 人分別拜訪選民或作為賄選之用。其中
      丁○○並親自向黎鎮雄（其涉嫌違反農會法罪嫌部分，另
      經臺灣新竹地方法院檢察署檢察官依職權以98年度選偵字
      第2號、第3號為不起訴處分）等選民買票賄選，並出資供
      同派之會員代表候選人甲○○、乙○○買票用，其方式分
      述如下：
    (1)丁○○先後於如附表二所示之時間、地點，以如附表二所
      示之方式，請求如附表二所示之新竹縣北埔鄉南興村、北
      埔村選民黎鎮雄、蕭木青（其等涉嫌違反農會法罪嫌部分
      ，均另經臺灣新竹地方法院檢察署檢察官依職權以98年度
      選偵字第2號、第3號為不起訴處分）、陳曾三妹、沈文廣
      、姜增雄、饒添進等人，於上開選舉行使選舉權時，為投
      票予其之一定行使。黎鎮雄明知上開現金係丁○○賄選之
      對價，竟予以收受，並許以於上開選舉行使選舉權時，為
      投票予丁○○之一定行使；蕭木青明知前述約定交付之走
      路工係丁○○賄選之對價，竟同意於上開選舉行使選舉權
      時，為投票予其之一定行使，而達成期約，惟尚未收受；
      陳曾三妹、沈文廣、曾增雄等3 人則拒絕收受，饒添進則
      認係過年紅包而予以收受。
    (2)丁○○於98年農曆過年前某日在其位於新竹縣北埔鄉○○
      街1號住處，主動交付乙○○1萬餘元，並向乙○○表示該
      款項係貼補乙○○買票用。乙○○於收受上開款項後，即
      於98年2 月22日選舉前1週某日下午3時許，在具有選舉權
      之選民邱文楑位於新竹縣北埔鄉○○村○ 鄰○○街15巷28
      號住處附近所耕作之田裡，以交付現金1,000 元之方式，
      請求邱文楑於上開選舉行使選舉權時，為投票予其之一定
      行使，惟邱文楑則拒絕收受。
    (3)丁○○為求能順利當選理事長，遊說甲○○參選該鄉農會
      南北農事小組會員代表，因甲○○對於農會會員不熟悉，
      丁○○除提供甲○○經其篩選後可能支持之會員名單供甲○○拜票外，並為協助甲○○順利當選會員代表，另於98
      年農曆春節前，在甲○○位於新竹縣北埔鄉○○街13號住
      處，親自交付甲○○現金12萬8,000元，及於98年2月13日
      早上（2月14日投票前1日），透過戊○○在其位於新竹縣
      北埔鄉○○村○ 鄰○○街40號住處，交付甲○○現金12萬
      8,000元，指示甲○○依其提供之名冊，以發放現金2次，
      每次交付選民現金3,000 元之方式，向選民買票賄選。甲○○於取得前述賄款後即依丁○○於98年農曆過年前所交
      付甲○○之「拜訪名單」，於如附表三所示之時間、地點
      ，以如附表三所示之方式，請求如附表三所示新竹縣北埔
      鄉南興村、北埔村選民張茂珍、何智康、張簡照腰、邱桂
      秋、李劉瑞娥、劉月珍（其等涉嫌違反農會法罪嫌部分，
      均另經臺灣新竹地方法院檢察署檢察官依職權以98年度選
      偵字第2號、第3號為不起訴處分）、邱進昌等人，於上開
      選舉行使選舉權時，為投票予其之一定行使。張茂珍、何
      智康、張簡照腰、邱桂秋、李劉瑞娥、劉月珍等人均明知
      上開現金係甲○○賄選之對價，竟均予以收受，並許以於
      上開選舉行使選舉權時，為投票予甲○○之一定行使；邱
      進昌則拒絕收受。丁○○復認甲○○處於當選之危險邊緣
      ，乃與甲○○、己○○基於對於有選舉權之人交付財物而
      約其就投票權為一定行使之犯意聯絡及行為分擔，由丁○○於98年2 月21日上午某時，在其前揭住處交付己○○現
      金8,000 元，推由己○○於同日上午至其所熟識具有投票
      權之選民劉彭瑞英位在新竹縣北埔鄉○○村○ 鄰○○街52
      巷10號住處，向劉彭瑞英交付現金8,000 元，請求劉彭瑞
      英於上開選舉行使選舉權時，為投票予甲○○之一定行使
      。劉彭瑞英明知上開現金係甲○○賄選之對價，竟予以收
      受，並許以於上開選舉行使選舉權時，為投票予甲○○之
      一定行使。
（二）案經臺灣新竹地方法院檢察署檢察官指揮法務部調查局新
      竹縣調查站、新竹縣政府警察局竹東分局共同偵辦後起訴
      ，經檢察官聲請認罪協商判決。
三、處罰條文：
    農會法第47條之1第1項第2款，刑法第11條前段、第28條、
    第41條第1項、第74條第1項第1款、第38條第1項第2款。
四、沒收之諭知：
    至扣案如附表四編號一所示之現金3,000 元（被告丁○○所
    有），係被告己○○所行賄證人詹林木（化名，真實姓名年
    籍詳參卷）所交付之賄款，業據證人詹林木結證在卷（見98
    年度選他字第6 號刑事卷(一)第14、15頁），另扣案如附表四
    編號二至六所示之物，則各屬被告丁○○、己○○、甲○○
    、戊○○、丙○○等5 人所有，且分別供被告丁○○與乙○○2 人間、被告丁○○與甲○○、己○○、戊○○、丙○○
    等5 人間本件犯行所用之物，是附表四編號一至二所扣得之
    物品，針對被告乙○○部分，基於共犯連帶說，均應為沒收
    之諭知；另附表四編號一至六所扣得之物品，分別針對被告
    丁○○、己○○、甲○○、戊○○、丙○○等5 人之部分，
    基於共犯連帶說，亦均分別依刑法第38條第1 項第2 款之規
    定，為沒收之諭知，附此敘明。
五、附記事項：
（一）被告丁○○願於98年7 月27日前，捐款30萬元予財團法人
      臺灣省天主教會新竹教區附設私立藍天家園（被告丁○○
      業於98年7 月15日捐款30萬元予財團法人臺灣省天主教會
      新竹教區附設私立藍天家園，有合作金庫商業銀行匯款申
      請書代收入傳票(二)1紙在卷足憑，見本院卷第119頁）。
（二）被告己○○願於98年7 月27日前，捐款18萬元予財團法人
      喜憨兒社會福利基金會附設新竹縣私立喜憨兒中心（被告
      己○○業於98年7 月15日捐款18萬元予財團法人喜憨兒社
      會福利基金會，有合作金庫商業銀行匯款申請書代收入傳
      票(二)1 紙在卷足憑，見本院卷第119 頁）。
（三）被告甲○○願於98年7 月27日前，捐款18萬元予財團法人
      創世社會福利基金會附設新竹市私立創世清寒植物人安養
      院（被告甲○○業於98年7 月15日捐款18萬元予財團法人
      創世社會福利基金會，有合作金庫商業銀行匯款申請書代
      收入傳票(二)1 紙在卷足憑，見本院卷第119 頁）。
（四）被告戊○○願於98年7 月27日前，捐款25萬元予財團法人
      新竹市私立天主教仁愛啟智中心（被告戊○○業於98年7
      月15 日 捐款25萬元予財團法人新竹市私立天主教仁愛啟
      智中心，有合作金庫商業銀行匯款申請書代收入傳票(二)1
      紙在卷足憑，見本院卷第113 頁）。
（五）被告丙○○願於98年7 月27日前，捐款25萬元予財團法人
      創世社會福利基金會附設新竹市私立創世清寒植物人安養
      院（被告丙○○業於98年7 月15日捐款25萬元予財團法人
      創世社會福利基金會，有合作金庫商業銀行匯款申請書代
      收入傳票(二)1 紙在卷足憑，見本院卷第113 頁）。
（六）被告乙○○願於98年7 月27日前，捐款3 萬元予財團法人
      基督教中華協力會伯大尼老人照護中心（被告乙○○業於
      98 年7月15日捐款3 萬元予財團法人基督教中華協力會伯
      大尼老人照護中心，有合作金庫商業銀行匯款申請書代收
      入傳票(二)1 紙在卷足憑，見本院卷第116 頁）。
六、協商判決除有刑事訴訟法第455條之4第1項第1款於本訊問程
    序終結前，被告撤銷協商合意或檢察官撤回協商聲請者；第
    2款被告協商之意思非出於自由意志者；第4款被告所犯之罪
    非第455條之2第1項所定得以協商判決者；第6款被告有其他
    較重之裁判上一罪之犯罪事實者；第7 款法院認應諭知免刑
    或免訴、不受理者情形之一，及違反同條第2 項「法院應於
    協商合意範圍內為判決；法院為協商判決所科之刑，以宣告
    緩刑或2 年以下有期徒刑、拘役或罰金為限」之規定者外，
    檢察官與被告均不得上訴。
七、如有前項得上訴之情形，得自收受宣示判決筆錄送達之日起
    10日內，向本院提出上訴書狀，上訴於第二審法院。
本案經檢察官王唯怡到庭執行職務。
中    華    民    國    98    年    7     月    27    日
                  刑事第九庭    書  記  官  林兆嘉
                                審判長法官  劉兆菊
以上筆錄正本係照原本作成。
中    華    民    國    98    年    7     月    27    日
                                書  記  官  林兆嘉
附錄本案論罪科刑法條全文：
農會法第47條之1
農會之選舉有左列行為之一者，處3年以下有期徒刑，得併科3萬
元以下罰金：
一、有選舉權之人，要求、期約或收受財物或其他不正利益，而
    許以不行使其選舉權或為一定之行使者。
二、對於有選舉權之人，行求、期約或交付財物或其他不正利益
    ，而約其不行使選舉權或為一定之行使者。
三、對於候選人行求、期約或交付財物或其他不正利益，而約其
    放棄競選或為一定之競選活動者。
四、候選人要求、期約或收受財物或其他不正利益，而許以放棄
    競選或為一定之競選活動者。
犯前項之罪者，所收受之財物沒收之。如全部或一部不能沒收時
，追徵其價額。
附表一：
┌────┬─────┬───────┬───────┐
│選    民│時     間 │地          點│方式（新臺幣）│
├────┼─────┼───────┼───────┤
│邱春章  │98年1 月間│邱春章位於新竹│交付現金3,000 │
│        │（農曆過年│縣北埔鄉南興村│元。          │
│        │前某日）晚│8 鄰公園街15巷│              │
│        │上（第1 次│28號住處內。  │              │
│        │）        │              │              │
├────┼─────┼───────┼───────┤
│邱春章  │98年2 月13│邱春章位於新竹│交付現金3,000 │
│        │日晚上（第│縣北埔鄉南興村│元。          │
│        │2次）     │8 鄰公園街15巷│              │
│        │          │28號住處內    │              │
├────┼─────┼───────┼───────┤
│萬金茂  │98年1 月間│萬金茂位於新竹│交付現金3,000 │
│        │某日（農曆│縣北埔鄉埔尾村│元。          │
│        │過年前某日│7鄰埔心街76巷9│              │
│        │）晚上（第│號住處內。    │              │
│        │1次）     │              │              │
├────┼─────┼───────┼───────┤
│萬金茂  │98年2 月12│萬金茂位於新竹│交付現金3,000 │
│        │、13日（第│縣北埔鄉埔尾村│元。          │
│        │2次）     │7鄰埔心街76巷9│              │
│        │          │號住處內。    │              │
└────┴─────┴───────┴───────┘
附表二：
┌────┬─────┬───────┬───────┐
│選    民│時      間│地         點 │方式（新臺幣）│
├────┼─────┼───────┼───────┤
│黎鎮雄  │98年1 月間│新竹縣北埔鄉南│交付現金3,000 │
│        │（農曆過年│興街上。      │元            │
│        │前某日）上│              │              │
│        │午（第1次 │              │              │
│        │）        │              │              │
├────┼─────┼───────┼───────┤
│黎鎮雄  │98年2 月13│黎鎮雄位於新竹│交付現金3,000 │
│        │日晚上（第│縣北埔鄉南興村│元            │
│        │2次）     │8 鄰公園街15巷│              │
│        │          │11號住處內。  │              │
├────┼─────┼───────┼───────┤
│黎鎮雄  │98年2 月20│黎鎮雄位於新竹│交付現金3,000 │
│        │日晚上（第│縣北埔鄉南興村│元            │
│        │3次）     │8 鄰公園街15巷│              │
│        │          │11號住處內。  │              │
├────┼─────┼───────┼───────┤
│蕭木青  │98年1 月間│蕭木青位於新竹│交付走路工（費│
│        │（農曆過年│縣北埔鄉南興村│用）          │
│        │前某日）（│8 鄰公園街15巷│              │
│        │第1次）   │30號住處附近山│              │
│        │          │上。          │              │
├────┼─────┼───────┼───────┤
│蕭木青  │98年1 月間│蕭木青位於新竹│交付走路工（費│
│        │（農曆過年│縣北埔鄉南興村│用）          │
│        │前某日）（│8 鄰公園街15巷│              │
│        │第2次）   │30號住處附近山│              │
│        │          │上。          │              │
├────┼─────┼───────┼───────┤
│陳曾三妹│農曆過年後│陳曾三妹位於新│交付走路工（費│
│        │某日（第1 │竹縣北埔鄉北埔│用）          │
│        │次）      │街9巷3號住處附│              │
│        │          │近路上。      │              │
├────┼─────┼───────┼───────┤
│陳曾三妹│農曆過年後│陳曾三妹位於新│交付走路工（費│
│        │某日（第2 │竹縣北埔鄉北埔│用）          │
│        │次）      │村9巷3號住處附│              │
│        │          │近路上。      │              │
├────┼─────┼───────┼───────┤
│沈文廣  │98年1 月20│沈文廣位於新竹│交付現金3,000 │
│        │日（農曆12│縣北埔鄉南興村│元            │
│        │月25日）  │3鄰公園街18巷1│              │
│        │          │號住處。      │              │
├────┼─────┼───────┼───────┤
│姜增雄  │農曆過年前│姜增雄位於新竹│給一些好處、涼│
│        │某日      │縣北埔鄉跛埔村│水            │
│        │          │7 鄰中山路61號│              │
│        │          │住處附近路上。│              │
├────┼─────┼───────┼───────┤
│饒添進  │98年1 月27│饒添進位於新竹│交付現金5,000 │
│        │、28日（農│縣北埔鄉北埔村│元紅包2包（即1│
│        │曆正月初二│1鄰南興街174號│萬元）        │
│        │、初三）  │住處內。      │              │
└────┴─────┴───────┴───────┘
附表三：
┌────┬─────┬───────┬───────┐
│選    民│時      間│地          點│方式（新臺幣）│
├────┼─────┼───────┼───────┤
│張茂珍  │98年2 月21│新竹縣北埔鄉北│交付現金9,000 │
│        │至同年月24│埔村街上。    │元            │
│        │日間某日。│              │              │
├────┼─────┼───────┼───────┤
│何智康  │98年1月間 │何智康位於新竹│交付現金3,000 │
│        │某日（農曆│縣北埔鄉南興村│元            │
│        │過年前後某│6鄰北埔街9號住│              │
│        │日晚上）（│處內。        │              │
│        │第1次）   │              │              │
├────┼─────┼───────┼───────┤
│何智康  │98年2 月14│何智康位於新竹│交付現金3,000 │
│        │日選舉前某│縣北埔鄉南興村│元            │
│        │日晚上（第│6鄰北埔街9號住│              │
│        │2次）     │處內。        │              │
├────┼─────┼───────┼───────┤
│何智康  │98年2 月21│何智康位於新竹│交付現金3,000 │
│        │日晚上（第│縣北埔鄉南興村│元            │
│        │3次）     │6鄰北埔街9號住│              │
│        │          │處內。        │              │
├────┼─────┼───────┼───────┤
│張簡照腰│98年1 月間│張簡照腰位於新│交付現金3,000 │
│        │某日（農曆│竹縣北埔鄉南興│元            │
│        │過年前某日│村7鄰南興街144│              │
│        │）（第1 次│巷3 號住處附近│              │
│        │）        │。            │              │
├────┼─────┼───────┼───────┤
│張簡照腰│98年2月19 │新竹縣北埔鄉南│交付現金4,000 │
│        │、20日下午│興村北埔街上。│元            │
│        │（第2次） │              │              │
│        │          │              │              │
├────┼─────┼───────┼───────┤
│劉月珍  │98年1 月間│新竹縣北埔鄉北│交付現金6,000 │
│        │某日（農曆│埔村南興街上  │元            │
│        │過年前某日│              │              │
│        │）（第1次 │              │              │
│        │）        │              │              │
├────┼─────┼───────┼───────┤
│劉月珍  │98年2 月22│劉月珍位於新竹│交付現金3,000 │
│        │日前幾日（│縣北埔鄉○○街│元            │
│        │第2次）   │189巷5號住處附│              │
│        │          │近。          │              │
├────┼─────┼───────┼───────┤
│邱桂秋  │98年1 月間│邱桂秋位於新竹│交付現金3,000 │
│        │某日（農曆│縣北埔鄉南興村│元            │
│        │過年前某日│14鄰光復街9巷1│              │
│        │）（第1 次│弄8號住處旁。 │              │
│        │）        │              │              │
├────┼─────┼───────┼───────┤
│邱桂秋  │98年2 月22│邱桂秋位於新竹│交付現金3,000 │
│        │日前一週（│縣北埔鄉南興村│元            │
│        │第2次）   │14鄰光復街9巷1│              │
│        │          │弄8號住處內。 │              │
├────┼─────┼───────┼───────┤
│李劉瑞娥│98年1 月間│李劉月娥位於新│交付現金3,000 │
│        │某日（農曆│竹縣北埔鄉北埔│元            │
│        │過年前某日│村1 鄰中興街17│              │
│        │）（第1 次│號住處內。    │              │
│        │）        │              │              │
├────┼─────┼───────┼───────┤
│李劉瑞娥│98年2 月22│李劉月娥位於新│交付現金3,000 │
│        │日前幾日（│竹縣北埔鄉北埔│元            │
│        │第2次）   │村1 鄰中興街17│              │
│        │          │號住處附近。  │              │
├────┼─────┼───────┼───────┤
│邱進昌  │98年1 月間│邱進昌位於新竹│交付現金3,000 │
│        │某日（農曆│縣北埔鄉南興村│元            │
│        │過年前某日│14鄰光復街11號│              │
│        │）        │住處內。      │              │
└────┴─────┴───────┴───────┘
附表四：
┌──┬──────────────┬────────┐
│編號│ 扣      押     物      品  │備            註│
├──┼──────────────┼────────┤
│ 一 │現金新臺幣3,000元。         │由證人詹林木（化│
│    │                            │名）所提供（見98│
│    │                            │年度選他字第6號 │
│    │                            │偵查卷(一)卷末證物│
│    │                            │袋內）。        │
├──┼──────────────┼────────┤
│ 二 │北埔鄉農會理監事參選名單1張 │於被告丁○○住處│
│    │、拜訪北埔鄉民名單（有做記號│所扣得（見98年度│
│    │）3張、「嘉康聯絡」名單1張、│選他字第6 號偵查│
│    │北埔鄉南興村、北埔村拜訪名冊│卷(三)第693頁）。 │
│    │2張、「嘉康」拜訪名冊1張。  │                │
├──┼──────────────┼────────┤
│ 三 │北埔鄉農會投票名單1 張、北埔│於被告己○○住處│
│    │鄉埔尾農事小組選舉人名冊（有│所扣得（見98年度│
│    │打ˇ註記）1份（23張）。     │選他字第6 號偵查│
│    │                            │卷(一)第123頁）。 │
├──┼──────────────┼────────┤
│ 四 │北埔鄉農會投票名單1張、拜訪 │於被告甲○○住處│
│    │名單1份。                   │所扣得（見98年度│
│    │                            │選偵字第2 號偵查│
│    │                            │卷第785之1頁）。│
├──┼──────────────┼────────┤
│ 五 │拜訪名單11張、「丁○○派」代│於被告戊○○住處│
│    │表名單16名（不含丁○○）1張 │所扣得（見98年度│
│    │、拜訪名單3張、拜訪名單影本3│選偵字第2 號偵查│
│    │張。                        │卷第775頁）。   │
├──┼──────────────┼────────┤
│ 六 │聯絡名冊(一)、(二)各1冊、埔尾選 │於被告丙○○住處│
│    │舉人名冊（有打ˇ註記）1冊、 │所扣得（見98年度│
│    │選票宣傳單1張、會員名冊2張。│選他字第6 號偵查│
│    │                            │卷(三)第734頁）。 │
└──┴──────────────┴────────┘


司法院資訊處製作；財團法人民間司法改革基金會備份。
